【裁判字號】    92,易,154
【裁判日期】    920409
【裁判案由】    侵占
【裁判全文】
台灣台中地方法院刑事判決                          九十二年度易字第一五四號
    公  訴  人  台灣台中地方法院檢察署檢察官
    被      告  甲○○
右列被告因侵占案件，經檢察官提起公訴（九十一年度偵緝字第一００七號），本院
判決如左：
    主      文
甲○○意圖為自己不法之所有，而侵占自己持有他人之物，累犯，處有期徒刑肆月，
如易科罰金，以參佰元折算壹日。
    事      實
一、甲○○於民國八十八年間因偽造文書案件，經法院判處有期徒刑五月，於八十九
    年一月十七日執行完畢。竟仍不知悔改，復意圖為自己不法之所有，於九十年三
    月二十六日凌晨二時許，在台中縣太平市○○○路八十七號「太空網尖兵」網路
    咖啡店前，以外出購買物品馬上就回來為由，向在網路咖啡店內結識之丙○○借
    用車牌號碼ＮＲＥ─四八七號重型機車（機車係丙○○之兄乙○○所有交予丙○○使用）後，將該部機車以變易持有為所有之意思予以侵占入己。嗣丙○○在上
    開「太空網尖兵」網路咖啡店等候卻未見甲○○返回，始知上情。
二、案經被害人乙○○訴請台中市警察局第二分局移送台灣台中地方法院檢察署檢察
    官偵查起訴。
    理      由
一、被告甲○○坦承於前揭時、地向丙○○借用上開機車至今尚未返還之事實，惟否
    認有侵占之犯行，於檢察官偵查中辯稱：因借車當天發生車禍，機車撞壞了，其
    有告訴丙○○表示要買中古機車賠償，但丙○○不要中古車，要求其賠新車云云
    。於本院審理時再辯解稱當時並沒有說要借多久，其騎機車外出之後，在台中市
    ○○路靠近昌平路附近撞到路樹，機車壞掉了，所以沒有還給丙○○云云。惟查
    ，右揭犯罪事實，業據告訴人乙○○於偵查中指訴綦詳，核與證人丙○○證述之
    情節相符，並有車籍資料一紙附卷可稽，且證人丙○○更於偵查中結證稱其將機
    車借給被告之後，在網咖店等被告甲○○很久，卻不見被告騎機車回來，之後即
    未再見到被告，被告亦未與其聯絡，被告並未告知發生車禍機車損壞或要賠償一
    部中古機車，而被告於本院審理時，也坦承將機車借走之後確實沒有與丙○○聯
    絡，也沒有告知發生車禍機車損壞或要賠償一部中古機車，查被告所借之機車若
    有發生車禍受損之情形，被告應會將機車修復交還丙○○，然被告借得機車之後
    就避不與丙○○見面，迄今仍沒有交還，顯然該機車已經被告侵占處分，被告所
    為辯解均係卸責之詞，不足採信，其犯行堪以認定。
二、核被告所為，係犯刑法第三百三十五條第一項之普通侵占罪。被告於八十八年間
    因偽造文書案件，經法院判處有期徒刑五月，於八十九年一月十七日執行完畢，
    此有台灣高等法院被告全國前案紀錄表在卷可參，其於有期徒刑執行完畢後五年
    以內再犯本件有期徒刑以上之罪，為累犯，依刑法第四十七條之規定加重其刑。
    爰審酌被告犯罪之動機、目的、手段、所生之損害及其犯罪後之犯態度等一切情
    狀，量處如主文所示之刑併為諭知易科罰金之折算標準。
據上論斷，應依刑事訴訟法第二百九十九條第一項前段，刑法第三百三十五條第一項
、第四十七條、第四十一條第一項前段，罰金罰鍰提高標準條例第一條前段、第二條
，判決如主文。
中      華      民      國      九十二      年      四      月    九    日
                                                法  官  李  添  興
右正本證明與原本無異。
如不服本判決，應於送達後十日內向本院提出上訴狀(須附繕本)，上訴於台灣高等
法院台中分院。
                                                書記官
中      華      民      國      九十二      年      四      月    九    日
附錄論罪科刑法條全文：
刑法第三百三十五條：
意圖為自己或第三人不法之所有，而侵占自己持有他人之物者，處五年以下有期徒刑
、拘役或科或併科一千元以下罰金。
前項未遂犯罰之。


司法院資訊處製作；財團法人民間司法改革基金會備份。
